臺灣高等法院臺中分院刑事判決　　　 100年度上訴字第1103號
上　訴　人
即　被　告　仇泰山
指定辯護人　本院公設辯護人賴泰鈞
上上訴人因毒品危害防制條例案件，不服臺灣苗栗地方法院100
年度訴字第12號中華民國100年3月29日第一審判決（起訴案號：
臺灣苗栗地方法院檢察署99年度偵字第6404號），提起上訴，本
院判決如下：
    主  文
原判決關於如附表一所示部分及定應執行刑，均撤銷。
仇泰山犯如附表一所示之罪，各處如附表一所示之刑，如附表一
所示之物均沒收。有期徒刑部分，應執行有期徒刑拾肆年。
    事  實
一、仇泰山明知甲基安非他命為毒品危害防制條例第2 條第2 項
    第2款所列管之第二級毒品，非經許可，不得持有、販賣。
    竟仍基於販賣第二級毒品以營利之犯意，分別於附表一所示
    之時間、地點，分別為如附表一犯罪事實欄所示之販賣毒品
    之行為。嗣於民國99年11月23日上午10時許，為警於苗栗縣
    西湖鄉五湖村8鄰上湖坑124號旁之鐵皮屋內，查獲仇泰山所
    有之甲基安非他命5包（合計毛重17.22公克）、其所有之廠
    牌為ELIYA行動電話1支（含仇泰山申請使用之門號為00000
    000000號SIM卡、以張維峰名義申請，由仇泰山使用之門號
    0000 0000000號SIM卡各1張）、毒品吸食器1組、現金新臺
    幣（下同）10100元等物，而查悉上情。
二、案經臺灣苗栗地方法院檢察署檢察官指揮苗栗縣警察局、海
    巡署中部地區巡防局三二大隊偵查後起訴。
    理  由
壹、證據能力
一、按有事實足認被告或犯罪嫌疑人有最輕本刑為3 年以上有期
    徒刑之罪嫌，並危害國家安全或社會秩序情節重大，而有相
    當理由可信其通訊內容與本案有關，且不能或難以其他方法
    蒐集或調查證據者，得發通訊監察書。通訊監察書，偵查中
    由檢察官依司法警察機關聲請或依職權核發，審判中由法官
    依職權核發。修正施行前通訊保障及監察法第5 條第1 項第
    1 款、第2 項定有明文。本案被告仇泰山所持用門號00000
    000000號及00000000000號之行動電話監聽錄音，係經原審
    法院核准通訊監察在案，有詳載聲監案號、案由、監察電話
    及對象等之原審通訊監察書（即原審99年聲監字第294、325
    號通訊監察書）及譯文紀錄等在卷可參，核係依法所為之監
    聽，尚無不法取證情事。又按通訊監察錄音之譯文，僅屬依
    據監聽錄音結果予以翻譯之文字，固具文書證據之外觀，但
    實際上仍應認監聽所得之錄音帶或光碟，始屬調查犯罪所得
    之證物；刑事訴訟法第165條之1第2項所稱之證物，如其蒐
    證程序合法，並經合法調查，自具證據能力。因此檢察官如
    提出通訊監察錄音之譯文為其證據方法，實乃以其監聽所得
    之錄音帶或光碟，為調查犯罪所得之證物，法院本應依刑事
    訴訟法第165條之1所列之方法調查，以判斷該錄音帶或光碟
    是否與通訊監察錄音之譯文相符。而監聽錄音製作之譯文，
    雖通常為偵查犯罪機關單方面製作，然若被告或訴訟關係人
    對其真實性並無爭執，經法院於審判期日提示譯文供當事人
    辨認、表示意見並為辯論者，程序自屬適法（最高法院95年
    度台上字第295號、94年度台上字第4665號判決要旨參照）
    。查本案卷內之相關電話監聽，取證程序未見違法情事，已
    如前述；而警方依監聽錄音所製作之監聽譯文，經原審提示
    予檢察官、被告及辯護人後，迄言詞辯論終結前均無異議（
    見原審卷第152頁），則依上開說明，本案卷內通訊監察譯
    文均具有證據能力。被告辯稱前揭00000000000號之行動電
    話並非原監聽核發書所監聽之電話云云，惟查，00000
    000000號之行動電話之監聽，係由原審法院所核發之99年聲
    監字第325號通訊監察書所核發監聽，有通訊監察書影本在
    卷足稽（原審卷第46頁、第47頁），雖與99年聲監字第294
    號通訊監察書所監聽對象之00000000000號非屬同一監察書
    ，惟仍係合法核發之監聽電話，被告所辯尚無可採。至本案
    所引用被告00000000000號行動電話之監聽譯文係99年9月
    17日及同年10月13日，均在該監聽所限制之99年9月15日10
    時起至同年10月14日10時止，尚未逾越監聽之時間，自仍有
    效力，合併敘明。
二、次按被告以外之人於審判外之言詞或書面陳述，除法律有規
    定者外，不得做為證據；又按被告以外之人於偵查中向檢察
    官所為之陳述，除顯有不可信之情況者外，得為證據，刑事
    訴訟法第159 條第1 項、第159 條之1 第2 項分別定有明文
    。是偵查中被告以外之人向檢察官所為言詞、書面陳述，核
    其性質皆屬「傳聞證據」。檢察官代表國家偵查犯罪、實施
    公訴，基於當事人一方原告之地位，就被告犯罪事實及訴訟
    條件與據以認定證據能力等訴訟程序上之事實，固應善盡舉
    證責任。然因檢察官訊問證人、鑑定人等被告以外之人時，
    均能遵守法律規定而不致違法取供，並令具結，可信性極高
    ，為兼顧理論與實務，乃於同法第159 條之1 檢察官於偵查
    程序取得被告以外之人所為陳述，除顯有不可信之情況者外
    ，均有證據能力，得為證據。故被告等當事人、代理人、辯
    護人、輔佐人若主張其顯有不可信之情形者，本乎當事人主
    導證據調查原則，自應負舉證責任，否則，被告以外之人向
    檢察官所為之陳述，毋庸另為證明，即得作為認定被告犯罪
    之證據（最高法院96年度台上字第5684號判決要旨參照）。
    所謂顯有不可信之情況，應審酌被告以外之人於陳述時之外
    在環境及情況，例如陳述時之心理狀況、有無受到外力干擾
    等，以為判斷之依據（最高法院97年度台上字第1653號判決
    要旨參照）。經查，本案相關證人吳寶輝、傅雅君、劉峻麟
    等之偵訊筆錄，乃經檢察官告以具結義務及偽證處罰後，命
    其朗讀結文後具結作證，其等既係於負擔偽證罪之處罰心理
    下，並以具結擔保其供述之真實性，且無受其他不當外力干
    擾之情形證述，依前揭說明，上揭證人等偵訊中之證述自具
    有證據能力，得為本案判斷之基礎。
三、至證人吳寶輝、傅雅君、劉峻麟於警詢中之證述，係被告以
    外之人於審判外之陳述，且其等已另於偵查及原審審理中陳
    述在卷，已非證明被告犯罪所必要，且無特別可信之情形，
    故不睫證據能力，附此敘明。
貳、論罪科刑
一、訊據被告仇泰山矢口否認有販賣第二級毒品犯行，辯稱，伊
    從未拿毒品給證人吳寶輝、傅雅君及劉峻麟，傅雅君及劉峻
    麟二人均是打電話來向伊借錢而已云云。
二、經查：
（一）被告有前揭販賣甲基安非他命之犯行，業據證人吳寶輝、
      傅雅君、劉峻麟三人於偵查中指證在卷（99年偵字第6404
      號卷第27～28頁，第45～47頁，第111～113頁），及證人
      傅雅君於原審審理中陳述在卷，復有廠牌為ELIYA雙卡機
      行動電話1支、門號為00000000000及00000000000號SIM
      卡各1張，及原審法院99年聲監字第294號、第325號之通
      訊監察書暨監察譯文（原審卷第46～47頁、99年偵字第
      6404號卷第104～109頁、苗栗縣警察局99年11月23日苗警
      刑偵一字第0990049427號刑案偵查卷宗內），足徵被告有
      附表一所示之販賣甲基安非他命犯行。
（二）證人傅雅君雖於原審審理之詰問過程中，曾一度對於向被
      告買受毒品之細節有翻異前詞之證詞，惟檢察官對其詢問
      是否因被告在場而不敢證述時，證人以點頭方式表示為是
      之情（原審卷第133頁之審判筆錄），嗣經原審法官告以
      不須面視被告證述後，即對於原審法官詢問有關之販賣毒
      品事實，清楚證述有向被告購買毒品，是其翻異供述係因
      恐懼於在場之被告之心理壓力下所為內心不自由之陳述，
      自不足採信，另觀其於審判中證述僅與其前於偵查中之證
      述有細微枝節之差異，就主要情節即是否確實有向被告買
      受毒品、通聯紀錄即為其欲向被告購買毒品、每次買毒品
      均有給被告錢、都是伊或伊老公打電話聯絡買賣毒品等情
      ，皆與其前於偵查中之供述相符，足徵其所證曾向被告購
      買甲基安非他命乙節非虛，況且其經歷偵查及原審多次之
      詢問，對於連絡買賣毒品之方式、交易之時間及地點、買
      賣之毒品種類與數量、是否交付價金等細節能清楚描述，
      倘非親身經歷應當無法虛捏如此巨細靡遺之過程，又倘如
      被告所辯證人傅雅君乃係因向其借貸不成，懷恨在心，而
      故意誣陷被告入案，則本案歷經偵查至審理已耗費數月之
      久，則證人傅雅君對本案之細節，透過詰問之過程即可能
      出現不合理之證詞或與其等前於偵查中之證詞相衝突等情
      況，然查本案並無此情況，再者，本案另有監聽譯文等證
      據在卷，綜上所述，應認證人傅雅君於偵審中指認被告曾
      販賣甲基安非他命予伊之證詞堪予採信。
（三）證人吳寶輝、劉峻麟前於偵訊中均清楚指述其等分別於如
      附表一編號1（吳寶輝部分）及3至5（劉峻麟部分）所示
      之時間、地點向被告購買甲基安非他命毒品，且亦與其等
      持用之電話與被告持用之門號為00000000000、0000000
      0000號電話之監聽譯文比對吻合，是證人吳寶輝、劉峻麟
      於偵訊中之證述，應均堪採信。至證人吳寶輝、劉峻麟於
      原審審理中雖雙雙翻異前詞，而改稱伊原係欲向被告購買
      毒品，惟因伊當時沒有錢，被告即無償轉讓毒品予伊（吳
      寶輝），或稱監聽譯文所指內容係因伊前向被告借錢，要
      還被告錢之通話內容（劉峻麟）云云。然考量證人吳寶輝
      、劉峻麟於偵訊中所為之證詞，係於距離犯罪時間較近下
      所為之證述，不僅證人之記憶尚處於猶新之階段，常情下
      亦較無串證之機會、而勾稽虛偽事實之可能，故此部分其
      陳述應較具可信性，又證人吳寶輝、劉峻麟於原審審理時
      ，需面對被告並接受被告及辯護人之詰問，其因畏懼等原
      因而為迴護被告之詞亦屬可能，綜上所陳，本院認為證人
      吳寶輝、劉峻麟於偵訊之陳述與事實較為相近，而可信為
      真實，證人吳寶輝、劉峻麟二人於原審審理時所為陳述，
      係為迴護被告之陳述，不足採信。
（四）按所謂販賣毒品，係指行為人基於營利之目的而販入或賣
      出毒品之行為，亦即除客觀上有販入或賣出之行為外，行
      為人尚須有營利之目的，始能成罪。惟若行為人確係基於
      營利之目的而為販入或賣出毒品之行為，即足成罪，實際
      上是否已有利得，尚非所問。蓋毒品海洛因及安非他命均
      可任意分裝或增減其份量，而每次買賣之價量，亦隨時隨
      雙方關係之深淺、當時之資力、需求程度及對行情之認知
      等因素，有機動調整之情形，因之販賣之利得，除經行為
      人坦承犯行，或價量均臻明確外，委難察得實情，職是之
      故，縱未確切查得販賣賺取之實際差價，然除別有事證，
      足認係按同一價格轉讓，確未牟利外，尚難執此認非法販
      賣之事證有所不足，致知過坦承者難辭重典，飾詞否認者
      反得逞僥倖，而失情理之平。本案被告雖於偵、審中均否
      認有販賣甲基安非他命之行為，致無法得知其販入及販出
      價格或數量上之差異，惟本案被告販賣毒品之犯行，業經
      證人吳寶輝、傅雅君、劉峻麟等於偵查中證述確實與被告
      買受毒品，並均證明以「一手交錢一手交貨」或「當場交
      付現金」等方式完成交易，則可知被告於販賣毒品時，確
      實收有價金，且邇來政府為杜絕毒品之氾濫，對於查緝施
      用及販賣毒品之工作，無不嚴加執行，販賣毒品又涉重罪
      ，設若無利可圖，衡情一般持有毒品之人當無輕易將所持
      有之甲基安非他命轉讓他人而甘冒於再次向他人購買時，
      有被查獲移送法辦危險之理。故本案被告販賣毒品予附表
      一所示之人之行為，倘非有利可圖，當不可一再鋌而走險
      為轉讓毒品之無益行為，是其販賣毒品之行為應均係基於
      營利之目的無訛。
（五）綜上析論，被告所辯均不足採信，其如附表一所示之犯行
      ，均已事證明確，足堪認定，被告聲請傳訊證人吳寶輝、
      傅雅君、劉峻麟，原審已傳訊，且事實已明，無傳訊必要
      ，不再傳訊。
三、核被告如附表一編號1至5所示之行為，均係犯毒品危害防制
    條例第4條第2項之販賣第二級毒品罪。被告販賣第二級毒品
    罪前持有第二級毒品之低度行為，為販賣之高度行為所吸收
    ，不另論罪。被告分別於不同時間、地點，犯如附表一編號
    1至5所示各罪，其每次犯行在時間及地點差距上，可以分開
    ，在刑法評價上，各具獨立性，各次行為皆可單獨成立犯罪
    ，上開各罪間既犯意各別，行為互殊，均應予分論併罰。至
    本案被告犯罪所得雖不多，惟其所犯法定刑為「處無期徒刑
    或7年以上有期徒刑，得併科新臺幣1千萬元以下罰金。」並
    無刑法第59條所稱，犯罪之情狀顯可憫恕，認科以最低度刑
    仍嫌過重，得酌量減輕其刑之情形，自不得依前揭規定減輕
    其刑，附此敘明。
四、原審以事證明確，就被告予以論罪科刑，雖非無見，惟查：
    （一）原審認為證人吳寶輝、傅雅君、劉峻麟等三人於警詢
    中之陳述無證據能力，惟卻於認定事實時引用其三人於警詢
    中之陳述，判決理由顯有矛盾；（二）原審認為扣案吸食器
    一組，與本案被告販賣毒品無涉而未予宣告沒收，扣案現金
    10100元認為其中9000元係販賣毒品所得，卻未說明其認定
    所憑證據，其餘1100元卻未予說明不沒收理由，而未予沒收
    ，扣案甲基安非他命五包，雖說明於被告施用毒品案件中已
    遭沒收銷燬，已不復存在，故不予沒收，惟於事實認定時，
    卻均引用作為非供述證據，其判決理由亦有矛盾；（三）扣
    案甲基安非他命五包，原審認為因他案經宣告沒收銷燬，而
    不復存在，而不予沒收，惟查，扣案甲基安非他命五包係因
    無法證明係被告供本案販賣後所留下，或預備供販賣之用，
    且係因供被告施用毒品而經宣告沒收銷燬，而不予沒收，並
    非因他案已宣告沒收銷燬，而不復存在，致不予沒收；（四
    ）扣案00000000000號行動電話之ＳＩＭ卡，雖以案外人張
    維峰申請，惟係供被告使用，且在被告身上經查扣，被告於
    原審審理中亦供稱，扣案手機內有二張ＳＩＭ卡，手機是伊
    的，一般動產除能證明係特殊情形外，其持有人通常為所有
    人，故應可認定為00000000000號行動電話之ＳＩＭ卡亦為
    被告所有，而為供本件犯罪之用，依毒品危害防制條例第19
    條第1項規定沒收，原審僅以係案外人張維峰所申請，即認
    為非被告所有，尚非允當；（五）被告販賣2000元與販賣
    1000 元所處徒刑均相同，有違罪刑相當原則；（六）被告
    附表一編號3、4、5係以00000000000號行動電話之ＳＩＭ
    卡犯罪，惟卻於附表一編號3、4、5，沒收0912─617135號
    行動電話ＳＩＭ卡，均有未合；被告上訴意旨認為其未犯罪
    云云，指摘原判決不當，雖無理由，惟原判決既有前揭可議
    之處，自應由本院連同應執行刑均撤銷改判。
五、爰審酌被告前有殺人未遂、違反槍砲彈藥刀械管制條例、麻
    醉藥、贓物等前科紀錄，有台灣高等法院被告前案紀錄表可
    參，其素行非佳，復審酌其蔑視法紀，無視國家法令，僅為
    貪圖一己私利，竟為多次販賣毒品行為，而戕害他人之身心
    健康，實應嚴懲重罰；惟參酌被告之犯罪動機、目的、販賣
    毒品所獲利潤不多、生活狀況、品行、智識程度及公訴人就
    附表一所示各罪，分別請求量處有期徒刑10年以上等一切情
    狀，量處如附表一所示之刑，並定其應執行刑，以示懲儆。
六、沒收部分：
（一）按依毒品危害防制條例第19條第1項規定，犯同條例第4條
      之罪者，其供犯罪所用或因犯罪所得之財物，均沒收之，
      如全部或一部不能沒收時，追徵其價額或以其財產抵償之
      。該條所規定之沒收，固為刑法之特別規定，採義務沒收
      主義，但上開法條既無「不問屬於犯人與否，沒收之」之
      規定，仍應以該物品屬於犯人所有者為限，始應予以沒收
      ，庶符沒收制度之基本原則（最高法院90年度臺上字第
      626號判決要旨參照）。查本案被告販賣第二級毒品予附
      表一編號1～5所示之人，而分別取得附表編號1～5犯罪所
      得欄所示之款項（附表一編號1～5之犯罪所得合計共新臺
      幣《下同》9000元），均屬其犯毒品危害防制條例第4條
      之罪所得之財物，應依前揭規定予以沒收，如全部或一部
      不能沒收，應以其財產抵償之。至扣案之現金10100元，
      被告供稱係其兄留下供家用，業據被告於原審及本院供明
      在卷，復查無其他證據證明係被告販賣毒品所得，自不予
      沒收。
（二）行動電話服務需以晶片卡（即SIM卡）為使用介面，因此
      電信公司於出租行動電話門號予消費者使用時，即同時附
      帶提供晶片卡作為消費者門號使用之介面，故電信公司接
      受消費者申辦門號並將該門號開通上線時，該晶片卡之所
      有權亦移轉予消費者，亦有最高法院97年度台上字第3890
      號判決意旨可資參照。經查本案扣案之被告所有之廠牌
      ELIYA雙卡機行動電話1支（含被告申請使用之門號00 00
      0000000號SIM卡，及張維峰申請使用之門號0000000000
      0號SIM卡各1張），業據被告坦承該廠牌為ELIYA雙卡機行
      動電話1支係其所有（見原審卷第152頁背面），並有本案
      相關證人等證述其等係以該二支門號與被告聯絡買賣毒品
      事宜之筆錄及該二支門號監聽譯文附卷，自可認上揭扣押
      物確係被告用以犯如附表一所示販賣第二級毒品所用之工
      具，且依前所述，前開二支行動電話之ＳＩＭ卡，均係被
      告所有，分別供犯罪所用之物，依危害防制條例第19條第
      1 項之規定，於附表一之販賣第二級毒品之各罪項下宣告
      沒收。
（三）至扣案之毒品吸食器1組雖屬被告所有之物，然無其他證
      據顯示為其犯本案販賣毒品罪所用之工具或為其販賣毒品
      所得之物，是無從宣告沒收。
（四）扣案之甲基安非他命5包，被告於偵查中供稱係供其本身
      施用，復查無證據足認係供本件犯罪之用，或預供販賣之
      用，與本案尚無關連，且被告另案（原審法院100年度苗
      簡字第137號）犯施用毒品罪，並已宣告沒收銷燬，本案
      不予宣告沒收，附此敘明。
參、據上論斷，應依刑事訴訟法第369條第1項前段、第364條、
    第299條第1項前段，毒品危害防制條例第4條第2項、第19條
    第1項，刑法第11條前段、第51條第1項第5款，判決如主文
    。
本案經檢察官張慧瓊到庭執行職務。
中    華    民    國   100    年    7     月    14    日
              刑事第四庭  審判長法  官  洪  耀  宗
                                法  官  許  文  碩
                                法  官  林  清  鈞
以上正本證明與原本無異。
如不服本判決應於收受送達後10日內向本院提出上訴書狀，其未
敘述上訴理由者，並得於提起上訴後10日內向本院補提理由書（
均須按他造當事人之人數附繕本）「切勿逕送上級法院」。
                                書記官  胡  美  娟
中    華    民    國   100    年    7     月    14    日
附表一：販賣第二級毒品甲基安非他命
┌─┬────┬────┬───┬───┬───────┬───┬────────────────┐
│編│犯意    │  時間  │販賣對│毒品種│  犯罪事實    │犯罪所│    罪     刑                   │
│號│        ├────┤象    │類/數 │              │得（新├────┬───┬───────┤
│  │        │  地點  │      │量    │              │台幣）│罪名    │宣告刑│宣告沒收      │
├─┼────┼────┼───┼───┼───────┼───┼────┼───┼───────┤
│1 │基於販賣│99年9月 │吳寶輝│甲基安│由吳寶輝以其持│2000元│毒品危害│處有期│扣案廠牌為ELIY│
│  │第二級毒│17日20時│      │非他命│用之門號為0988│      │防制條例│徒刑玖│A雙卡機行動電 │
│  │品甲基安│40分許  │      │1包   │－092147號電話│      │第4條第2│年。  │話壹支（含門號│
│  │非他命以├────┤      │      │與仇泰山持用之│      │項之販賣│      │00 00000000 0│
│  │營利之犯│吳寶輝址│      │      │門號為0912－  │      │第二級毒│      │號SI M 卡壹張 │
│  │意      │位於苗栗│      │      │617135號電話聯│      │品罪    │      │）沒收。販賣第│
│  │        │縣苗栗市│      │      │絡買賣毒品事宜│      │        │      │二級毒品所得新│
│  │        │國華路80│      │      │後，再由仇泰山│      │        │      │臺幣貳仟元沒收│
│  │        │號之住處│      │      │於左揭時間、地│      │        │      │，如全部或一部│
│  │        │        │      │      │點，以新臺幣（│      │        │      │不能沒收，以其│
│  │        │        │      │      │下同）2000元之│      │        │      │財產抵償之。  │
│  │        │        │      │      │代價，販賣甲基│      │        │      │              │
│  │        │        │      │      │安非他命1包予 │      │        │      │              │
│  │        │        │      │      │吳寶輝。      │      │        │      │              │
├─┼────┼────┼───┼───┼───────┼───┼────┼───┼───────┤
│2 │基於販賣│99年10月│傅雅君│甲基安│由傅雅君以其持│1000元│毒品危害│處有期│扣案之被告所有│
│  │第二級毒│13日15時│      │非他命│用之門號為0938│      │防制條例│徒刑捌│廠牌為ELIYA雙 │
│  │品甲基安│許      │      │1包   │－082347號電話│      │第4條第2│年陸月│卡機行動電話壹│
│  │非他命以├────┤      │      │與仇泰山持用之│      │項之販賣│。    │支（含門號為09│
│  │營利之犯│苗栗縣苗│      │      │門號為0912－  │      │第二級毒│      │00 0000000號 │
│  │意      │栗市林苗│      │      │617135號電話聯│      │品罪    │      │SIM卡壹張）沒 │
│  │        │婦產科  │      │      │絡買賣毒品事宜│      │        │      │收。販賣第二級│
│  │        │        │      │      │後，再由仇泰山│      │        │      │毒品所得新臺幣│
│  │        │        │      │      │於左揭時間、地│      │        │      │壹仟元沒收，如│
│  │        │        │      │      │點，以新臺幣（│      │        │      │全部或一部不能│
│  │        │        │      │      │下同）1000元之│      │        │      │沒收，以其財產│
│  │        │        │      │      │代價，販賣甲基│      │        │      │抵償之。      │
│  │        │        │      │      │安非他命1包予 │      │        │      │              │
│  │        │        │      │      │傅雅君。      │      │        │      │              │
├─┼────┼────┼───┼───┼───────┼───┼────┼───┼───────┤
│3 │基於販賣│99年10月│劉峻麟│甲基安│由劉峻麟以其持│2000元│毒品危害│處有期│扣案之被告所有│
│  │第二級毒│15日18時│      │非他命│用之門號為0983│      │防制條例│徒刑玖│廠牌為ELIYA雙 │
│  │品甲基安│54分許  │      │1包   │－883434號電話│      │第4條第 │年    │卡機行動電話壹│
│  │非他命以├────┤      │      │與仇泰山持用之│      │2項之販 │      │支（含門號為  │
│  │營利之犯│苗栗縣苗│      │      │門號為0983－  │      │賣第二級│      │00000000000號│
│  │意      │栗市玉清│      │      │158466號電話聯│      │毒品罪  │      │行動電話之ＳＩ│
│  │        │宮前    │      │      │絡買賣毒品事宜│      │        │      │Ｍ卡壹張）沒收│
│  │        │        │      │      │後，再由仇泰山│      │        │      │。販賣第二級毒│
│  │        │        │      │      │於左揭時間、地│      │        │      │品所得新臺幣貳│
│  │        │        │      │      │點，以新臺幣（│      │        │      │仟元沒收，如全│
│  │        │        │      │      │下同）2000元之│      │        │      │部或一部不能沒│
│  │        │        │      │      │代價，販賣甲基│      │        │      │收，以其財產抵│
│  │        │        │      │      │安非他命1包予 │      │        │      │償之。        │
│  │        │        │      │      │劉峻麟。      │      │        │      │              │
├─┼────┼────┼───┼───┼───────┼───┼────┼───┼───────┤
│4 │基於販賣│99年10月│劉峻麟│甲基安│由劉峻麟以其持│2000元│毒品危害│處有期│扣案廠牌為ELIY│
│  │第二級毒│18日17時│      │非他命│用之門號為0983│      │防制條例│徒刑玖│A雙卡機行動電 │
│  │品甲基安│許      │      │1包   │－883434號電話│      │第4條第2│年。  │話壹支（含門號│
│  │非他命以├────┤      │      │與仇泰山持用之│      │項之販賣│      │0983─158466號│
│  │營利之犯│苗栗縣苗│      │      │門號為0983－  │      │第二級毒│      │行動電話ＳＩＭ│
│  │意      │栗市苗栗│      │      │158466號電話聯│      │品罪    │      │卡壹張）沒收。│
│  │        │縣警察局│      │      │絡買賣毒品事宜│      │        │      │販賣第二級毒品│
│  │        │南苗派出│      │      │後，再由仇泰山│      │        │      │所得新臺幣貳仟│
│  │        │所對面全│      │      │於左揭時間、地│      │        │      │元沒收，如全部│
│  │        │家便利商│      │      │點，以新臺幣（│      │        │      │或一部不能沒收│
│  │        │店      │      │      │下同）2000元之│      │        │      │，以其財產抵償│
│  │        │        │      │      │代價，販賣甲基│      │        │      │之。          │
│  │        │        │      │      │安非他命1包予 │      │        │      │              │
│  │        │        │      │      │劉峻麟。      │      │        │      │              │
├─┼────┼────┼───┼───┼───────┼───┼────┼───┼───────┤
│5 │基於販賣│99年10月│劉峻麟│甲基安│由劉峻麟以其持│2000元│毒品危害│處有期│扣案廠牌為ELIY│
│  │第二級毒│24日9時 │      │非他命│用之門號為0983│      │防制條例│徒刑玖│A雙卡機行動電 │
│  │品甲基安│50分許  │      │1包   │－883434號電話│      │第4條第2│年    │話壹支（含門號│
│  │非他命以├────┤      │      │與仇泰山持用之│      │項之販賣│      │00000000000號│
│  │營利之犯│苗栗縣苗│      │      │門號為0983－  │      │第二級毒│      │行動電話ＳＩＭ│
│  │意      │栗市苗栗│      │      │158466號電話聯│      │品罪    │      │卡壹張）沒收。│
│  │        │縣警察局│      │      │絡買賣毒品事宜│      │        │      │販賣第二級毒品│
│  │        │南苗派出│      │      │後，再由仇泰山│      │        │      │所得新臺幣貳仟│
│  │        │所對面全│      │      │於左揭時間、地│      │        │      │元沒收，如全部│
│  │        │家便利商│      │      │點，以新臺幣（│      │        │      │或一部不能沒收│
│  │        │店      │      │      │下同）2000元之│      │        │      │，以其財產抵償│
│  │        │        │      │      │代價，販賣甲基│      │        │      │之。          │
│  │        │        │      │      │安非他命1包予 │      │        │      │              │
│  │        │        │      │      │劉峻麟。      │      │        │      │              │
├─┴────┼────┴───┴───┴───────┴───┴────┴───┴───────┤